臺灣高雄地方法院民事判決　　　　　　　　　　　　　九十年度訴字第三四六六號
　　原　　　告　丙○○
　　被　　　告　乙○○
　　訴訟代理人　甲○○
　　　　　　　　丁○○
右當事人間請求損害賠償事件，原告提起刑事附帶民事訴訟（民國九十年度交附字第
一三五號），經本院刑事庭移送民事庭審理，本院判決如左：
    主    　文
被告應給付原告新台幣捌萬參仟參佰貳拾肆元，及自民國九十年八月四日起至清償日
止，按週年利率百分之五計算之利息。
原告其餘之訴駁回。
訴訟費用由被告負擔四十分之一，餘由原告負擔。
    事    　實
甲、原告方面：
一、聲明：被告應給付原告新台幣（下同）三百二十萬元，及自民國九十年八月四日
    起至清償日止，按週年利率百分之五計算之利息。
二、陳述：
（一）緣被告於八十八年九月四日中午十二時三十分許，駕駛車牌號碼ＤＥ─四二七
      七號自小客車，沿高雄市新興區○○○路由南往北方向行駛，途經該路與八德
      一路交岔路口，因燈光號誌為紅燈而暫停，俟燈光號誌變為綠燈於穿越交叉路
      口時，竟行駛於慢車道上，又疏未注意，而自後方衝撞由原告所騎乘車牌號碼
      ＯＩＨ─八二○號，沿民族路同向行駛之重型機車，致原告人車倒地，仍未下
      車察看，並故意倒車，因此造成原告受有尾側挫傷、尾骨骨折、腦震盪、左側
      第五腰椎神經病變、臀部挫傷、膝及小腿挫傷、踝及足之挫傷等傷害。被告肇
      事後逃逸，嗣經路人追捕攔截，始行停車，顯涉有過失傷害犯行，且犯行重大
      。此外，被告所涉過失傷害案件，亦經台灣高等法院高雄分院（下稱高雄高分
      院）判處拘役四十日，得易科罰金而確定在案。又上開事案件判處刑度過輕部
      分，固不足取，惟亦足證被告確有過失，而其過失行為與原告所受傷害間，有
      相當因果關係，被告自應負損害賠償責任。
（二）被告既負損害賠償責任，則原告所受下列損害，自應由其依法賠償，爰分述如
      后：
    １、醫療費用：車禍發生迄今，原告除於劉光雄醫院接受診治外，另在劉嘉修醫
        院、長庚紀念醫院高雄分院（下稱長庚醫院）、陳瑞聰中醫診所、一安國術
        損傷整復所（下稱一安國術館）及順天堂中醫診所治療，所花費醫療費用部
        分，扣除診斷證明書費，共計六十萬元，應由被告賠償。
    ２、精神慰藉金：原告受創後，即失去工作能力，全靠借貸渡日，精神上及肉體
        上均飽受痛苦煎熬，迄今仍不良於行。又被告肇事後未表示任何歉意，更加
        重原告精神上之痛苦，爰請求精神慰藉金合計二百六十萬元。
      上述金額，共計請求被告賠償三百二十萬元。爰本於民法第一百八十四條第一
      項及第一百九十五條第一項規定，提起本訴請求被告賠償損害。
三、證據：提出長庚醫院診斷證明書、一安國術醫療費用收據各一件為證，並援用刑
    事案件相關卷證資料。
乙、被告方面：
一、聲明：原告之訴駁回。
二、陳述：本件被告係自首的，而原告所受傷害只有左踝擦挫傷及扭傷，所受傷害不
    大。伊有意賠償，但因為金額談不攏，兩造始終無法達成協議。關於原告請求之
    醫療費用部分，不管西醫或中醫，只要提出收據，被告皆同意支付，惟應按照兩
    造過失比例核算賠償額。至於精神慰藉金部分，原告的請求太高了，請斟酌被告
    係自首的，而原告對於損害之發生原因，也有過失，且傷勢不重，及兩造間的職
    業、收入、身分、教育等為合理裁判。
三、證據：除援用刑事案件相關卷證資料外，未提出任何證據以供本院審酌。
丙、本院依職權：（一）調閱本院八十九年度交訴字第一二三號刑事案卷及台灣雄地
    方法院檢察署（下稱高雄地檢署）八十九年度偵字第六八○八號偵查卷；（二）
    向財政部高雄市國稅局（下稱國稅局）函查兩造八十八年、八十九年度所申報之
    所得稅明細及八十八年迄今之財產歸戶資料；（三）向中央健康保險局高屏分局
    （下稱健保局高屏分局）、長庚醫院、劉光雄醫院及劉嘉修醫院函查原告自八十
    八年九月四日起迄今之就醫記錄、醫療費用、傷病狀況及復原期間；（四）訊問
    證人陳瑞聰。
    理      由
甲、程序方面：
    按訴狀送達後，原告不得將原訴變更或追加他訴，但擴張或減縮應受判決事項之
    聲明者，不在此限。民事訴訟法第二百五十五條第一項第三款定有明文。本件原
    告起訴時主張：被告應給付原告三百八十萬元（起訴狀誤載為三百五十萬元），
    及自九十年八月四日起至清償日止，按週年利率百分之五計算之利息。嗣於本院
    九十一年九月二十四日言詞辯論期日，減縮訴之聲明為：被告應給付原告三百二
    十萬元，及自九十年八月四日起至清償日止，按週年利率百分之五計算之利息，
    有該日言詞辯論筆錄在卷可憑，堪可認定。核原告所為，僅係減縮應受判決事項
    之聲明，既未變更訴之聲明或訴訟標的，揆諸前揭說明，自屬於法有據，應予准
    許，合先敘明。
乙、實體方面：
一、本件原告主張：被告於八十八年九月四日中午十二時三十分許，駕車途經民族二
    路與八德一路交岔路口，因等候交通而重行啟動車輛後，竟行駛於慢車道上，且
    疏未注意而自後方衝撞由原告所騎乘機車，致原告人車倒地，並因此受有尾側挫
    傷、踝及足之挫傷等傷害。被告肇事後逃逸，嗣經路人追捕攔截，始行停車，顯
    涉有過失傷害犯行，且所涉過失傷害案件，並經刑事判決有罪確定在案。足證被
    告確有過失，且其過失行為與原告所受傷害間，有相當因果關係，被告自應負賠
    償責任。原告因被告過失行為受有醫療費用六十萬元及精神慰藉金二百六十萬元
    ，共計三百二十萬元之損害，爰提起本訴請求被告賠償損害等情；被告則以：伊
    是自首的，並有意賠償原告損害，關於原告請求醫療費用部分，只要提出收據，
    被告皆同意支付，但應按照兩造過失比例，核算賠償額。至於精神慰藉金部分，
    原告請求太高了，亦應按照兩造過失比例，並斟酌被告係自首等情為合理裁判等
    語置辯。
二、原告主張被告駕駛自小客車於上開時、地，因未保持兩車併行間隔，以隨時採取
    必要之安全措施，致車身撞到原告所騎乘機車，原告並受有傷害乙節，為兩造所
    不爭執，復有交通事故現場會勘簡略圖、交通事故處理登記（備忘）表及車禍現
    場照片附於刑事偵查卷可稽，而被告因上開事故，經刑事審判程序以過失傷害罪
    判刑確定乙事，並有卷附本院刑事判決及高雄高分院刑事確定判決各一件在卷可
    憑，堪認為真實。
三、按汽車行駛時，駕駛人應注意車前狀況及兩車併行之間隔，並隨時採取必要之安
    全措施。道路交通安全規則第九十四條第三項定有明文。此為一般汽車駕駛人所
    應注意並確實遵守者，被告考領有普通小型車駕駛執照乙節，業據其於刑事審理
    中陳述明確，並有其提出駕駛執照影本一份附於刑事卷可稽，堪可認定。則被告
    對於上開規定，自知之甚詳，而於駕駛時，應確實遵守之。又本案交通事故發生
    時間為八十八年九月四日中午時分，肇事地點為高雄市○○○路與八德一路交岔
    路口，當時天候晴、有日間自然光線、柏油路面乾燥無缺陷、無障礙及視距良好
    等客觀情狀，為兩造所不爭執，亦堪認定。則依被告智識及能力，自無不能注意
    之情事，其能注意，竟疏未注意原告騎乘機車在右前側，貿然直行，致撞擊原告
    ，使其受傷，其於本件事故之發生確有過失至明。而原告既因被告撞擊行為致受
    傷害，顯見被告過失行為原告所受傷害間，具有相當因果關係，堪予認定。
四、惟本件原告於審理中復指稱：伊係遭被告自後方衝撞，並無過失；所受傷害，包
    括有尾側挫傷、尾骨骨折、腦震盪、左側第五腰神經病變、臀部挫傷、膝及小腿
    挫傷、踝及足之挫傷等；暨被告係肇事逃逸，並非自首云云。而按原告指稱上開
    事實存在與否，與被告應負擔損害賠償之範圍有密切關係，自有究明之必要，茲
    分述如下：
（一）原告騎乘機車遭被告駕車自左後方擦撞，並非衝撞之事實，迭據被告於刑事案
      件警、偵訊及審理到庭陳述：「．．就在變為綠燈起步一會兒，就聽到連續之
      碰撞聲後，就看到丙○○所騎乘之ＯＩＨ─八六０號重機車在我車前行駛．．
      」（參警卷第二頁）等語；「我開車綠燈起動後，聽到撞聲，告訴人（即原告
      ）繼續往前行，沒跌倒晃晃就往前騎，我就往前開，有超越他，看到他左腳有
      黑黑的，我就停車等他過來後，就警員來」、「我有與其碰撞，但他沒有跌倒
      」、「當初他只有說麻麻的」（見偵查卷第七頁及第十四頁）等詞；「停紅燈
      ，又起步，突然就有聽到右邊有刮到的聲音」、「碰撞後，告訴人往前走，我
      經過看到告訴人腳黑黑的」（見本院刑事卷八十九年七月十一日訊問筆錄及九
      十年七月十七日審判筆錄）等情綦詳，核與證人即到場處理之警員曹俊彥於本
      院刑事庭審理中到庭證稱：「．．當時兩造都已經在水果行旁邊，告訴人陳述
      說其機車在民族路、八德路有發生擦撞．．告訴人說他們二人都在機車道行駛
      ，被告要由後超車，從她後方碰撞一下，二部車又繼續前進．．我的現場圖是
      根據告訴人所述來寫的．．」（見本院刑事卷九十年三月六日訊問筆錄）等語
      大致相符。此外，參酌刑事卷附交通事故處理登記表肇事原因欄記載：「甲車
      （指被告駕駛）乙車（指原告騎乘）在民族二路南向北直行，甲車乙車在機車
      道上平行，撞及（擊）致乙車駕駛左腳受傷，甲方願理賠由保險公司和解中」
      等語；暨兩造車輛碰撞後，原告機車並未倒下，復能繼續前行，及原告所受傷
      害係在左側部位等情相互以觀，堪認被告係駕車自左後方擦撞原告，並兩造當
      時是在交岔路口停車，且在紅燈轉為綠燈時，被告起步後，二車在行進間，發
      生被告駕駛車輛擦撞原告無訛。則原告指稱被告係駕車自後方衝撞伊，自有誤
      會，難予採信。
（二）又本件原告領有重型機車駕駛執照乙節，有原告提出駕駛執照影本二份及證號
      查詢機車駕駛人一份附於刑事卷可稽。則原告騎乘重型機車穿越有燈光號誌之
      交岔路口時，自亦應注意車前狀及兩車併行之間隔，並隨時採取必要之安全措
      施。查兩造同時停車於上開交岔路口，被告於紅燈轉為綠燈時，起步不慎擦撞
      原告左側等情，業如前述。是依上述，亦堪認肇事當時，原告騎乘之機車係位
      於被告右側。而按原告既擁有重型機車駕駛執照，其對於駕駛人應注意車前狀
      況及兩車併行之間隔，並隨時採取必要之安全措施，自不能委為不知。則原告
      於駕駛重型機車穿越有燈光號誌之交岔路口時，亦應注意車前狀況及兩車併行
      之間隔，並隨時採取必要之措施。乃原告依當時之智識及能力等主、客觀情狀
      ，並無不能注意之情事，竟亦疏未注意，致與被告車輛發生擦撞，顯見原告就
      本件車禍之發生，亦有過失責任甚明。是原告陳稱伊就本件車禍發生，並無過
      失責任云云，即非可採。
（三）再原告於事故發生後，仍騎乘在機車上，且人車未倒地乙節，業如上述。而按
      原告人車既未倒地，則衡之常情，被告駕駛之自小客車殊不可能碾壓原告之上
      半身，已徵原告指稱其因被告擦撞，而受有尾側挫傷、尾骨骨折、腦震盪、左
      側第五腰神經病變、臀部挫傷等傷害，不可採信。況原告之鞋子及左側褲有黑
      色痕跡乙節，迭據被告於警、偵訊及審理中陳述明確，核與原告於本院刑事庭
      審理中，提出事故發生當日穿著之鞋子及長褲，其左鞋、左側及長褲左側下方
      確有黑色污漬（見本院刑事卷九十年一月十八訊問筆錄）等情相符。此外，參
      酌證人曹俊彥於本院刑事庭審理中到庭證稱：當時兩造均在交岔路口水果行旁
      邊，原告走路一跛一跛的，身上沒有明顯傷痕（見本院刑事卷九十年三月六日
      訊問筆錄）等語，堪認原告於車禍發生後，受傷部位係在腳部，身上並無明顯
      傷痕。則以原告上述所受傷，按之情理，自不可能受有尾側挫傷、尾骨骨折、
      腦震盪、左側第五腰神經病變、臀部挫傷等傷害。末者，原告於事故發生後，
      隨於當日下午三時十分許（中午十二時許發生車禍）前往劉光雄醫院診治，經
      該院診斷其病狀為：「左足踝擦挫傷及扭傷，經照Ｘ光後沒有骨折情形」等情
      ，亦有該醫院八十九年八月十日函復一份在卷可參（見本院刑事卷第一一八頁
      ）。倘參酌前開認定事實相互以觀，堪認本件原告因車禍所受之傷害，為左足
      踝擦挫傷及扭傷。益見原告指稱其因車禍受有尾側挫傷、尾骨骨折、腦震盪、
      左側第五腰神經病變、臀部挫傷、膝及小腿挫傷，均不可採信。
（四）末者，被告肇事後，於警察機關僅知悉犯罪事實，尚未發覺犯罪人之前，向據
      報前去處理之警員坦承肇事並願接受裁判之事實，業據證人即警員曹俊彥於本
      院刑事庭審理中到庭證屬實，顯見被告於案發後，非惟並未逃逸，且屬自首刑
      事犯罪無訛。從而，原告指稱被告肇事後逃逸，亦不可採信。此外，兩造同向
      行駛，因紅燈暫停，俟燈號變為綠燈後，均起步欲穿越交岔路口，而被告未注
      意保持兩車併行間隔，原告亦未注意保持兩車併行間隔，致被告駕駛之自小客
      車於行駛中，車身不慎擦撞原告之左踝，造成原告受有足踝擦挫傷及扭傷之傷
      害。被告並於警察機關僅知悉犯罪事實，尚未發覺犯罪人之前，向據報前去處
      理之警員坦承肇事並願接受裁判等事實，並經高雄高分院於九十年十二月二十
      日以九十年度交上訴字第八五號判處被告拘役四十日，得易科罰金而確定在案
      ，有判決一份在卷可稽，復為兩造所不爭執，洵堪認定。益徵原告上開指述，
      均不可採信。
四、次按因故意或過失，不法侵害他人之權利者，負損害賠償責任；不法侵害他人之
    身體、健康、名譽、自由、信用、隱私、貞操，或不法侵害其他人格法益而情節
    重大者，被害人雖非財產上之損害，亦得請求賠償相當之金額；損害之發生或擴
    大，被害人與有過失者，法院得減輕賠償金額或免除之。民法第一百八十四條第
    一項前段、第一百九十五條第一項及第二百一十七條第一項，分別定有明文。本
    件被告駕駛車輛疏未注意保持兩車併行間隔，致擦撞原告，造成原告受有如上所
    述之傷害，並其過失侵害行為與傷害結果間，具有相當因果關係，揆諸前開說明
    ，被告自應負民事損害賠償責任甚明，從而，原告訴請被告損害賠償，即屬有據
    。此外，原告騎乘機車亦因疏未與被告所駕駛之小客車保持適當併行之間隔，對
    本件事故之發生亦有過失。本院斟酌兩造間關於肇致本件車禍之原因力及全辯論
    意旨，認本件損害賠償之過失，由兩造各負擔二分之一，應屬公平合理。
五、又按保險法第一百三十五條準用第一百零三條規定，傷害保險之保險人固不得代
    位行使被保險人對於加害人之損害賠償請求權，惟全民健康保險法第八十二條規
    定：「保險對象因汽車交通事故，經本保險提供醫療給付者，本保險之保險人得
    向強制汽車責任保險之保險人代位請求該項給付」，全民健康保險法為保險法之
    特別法，依特別法優於普通法之原則，全民健康保險法第八十二條應優先於保險
    法第一百三十五條、第一百零三條之規定而為適用。從而全民健康保險之被保險
    人因汽車交通事故，經全民健康保險提供醫療給付者，全民健康保險之保險人自
    得向強制汽車責任保險之保險人代位請求該項給付。而依強制汽車責任保險法第
    三十條規定，於該提供醫療範圍內，強制汽車責任保險之被保險人或加害人之損
    害賠償權利與義務均因而解免，則全民健康保險被保險人對於加害人之損害賠償
    請求權亦因而喪失。故全民健康保險之被保險人，因汽車交通事故，不慎遭撞傷
    ，經送醫治療，其中就中央健保局已所支付之醫藥費部分，該被保險人（即車禍
    之被害人）不得再向加害人請求賠償（參照最高法院八十八年度台上字第三五三
    號判決、台灣高等法院暨所屬法院八十九年法律座談會決議）。再按當事人因傷
    害所支出之診斷書費用，並非因侵權行為所生財產上之損害，不得請求賠償（參
    最高法院六十六年六月十一日六十六年度第五次民庭庭抵總會決議）。核均先敘
    明。
六、本件被告不法侵害原告身體之事實，業如前述。則原告就其因此所受損害，依法
    自得向被告請求損害賠償。茲就原告請求賠償之項目與數額分別審酌如下：
（一）醫療費用部分：
　　１、原告因本次車禍所受傷害，分別於八十八年九月四日起至九十一年一月二十
　　　　三日止，前往劉光雄醫院就診共計六次；於八十八年九月四日起至同年十月
　　　　十四止，前往劉嘉修醫院就診五次；八十九年九月間起至九十一年三月二十
　　　　五日止，前往長庚醫院就診十餘次；八十九年二月間前往一安國術館治療二
　　　　十餘次；迄至八十九年一月二十一日止，前往陳瑞聰中醫診所治療三十餘次
　　　　；及前往順天堂中醫診所就醫等情，為被告所不爭執，並據證人陳瑞聰到庭
　　　　證述明確，且經本院向劉光雄醫院、劉嘉修醫院、長庚醫院及健保局高屏分
　　　　局查明屬實，有九十一年三月二十八日修醫字第九一０００三號函、九十一
　　　　年三月十一日劉光雄醫院函、九十一年三月二十五日九一長庚院高字第０五
　　　　五五號函及九十一年三月十二日健保高醫字第０九一０００二六－九函附之
　　　　原告就醫紀錄查詢表各一件附卷足憑，復有診斷明書附於刑事卷，自堪信為
　　　　真實。本件原告主張其因本件車禍所花醫療費用約為六十萬元，惟依原告所
　　　　提出據以主張醫療費用之收據及本院依職權函查資料來看，其中劉嘉修醫院
　　　　診療費用為一萬二千三百五十元、長庚醫院診療部分為七萬零六百四十七元
　　　　、劉光雄診療部分為七百五十元、陳瑞聰診療原告自負部分為一萬五千一百
　　　　元及一安國術館診療部分為四萬元，合計為十三萬八千八百四十七元。而上
　　　　開醫療費用，除陳瑞聰中醫部分係原告自負額外，其餘多數包括自付額、健
　　　　保局支付前開醫院費用、診所醫藥費用及診斷書費用等。而按診斷書費用共
　　　　計三百十元，依前開所述，本係不得請求之支出，已據原告於審理中，請求
　　　　縮減。至健保支付費用部分，被告雖於審理中陳稱：只要是原告提出醫療收
　　　　據，包括中、西醫部分，均願意賠償等語，然有關健保支出部分費用，既非
　　　　原告所支出，況揆諸前揭說明，亦屬不得請求部分，則原告請求此部分之損
　　　　害，自屬於法無據。而查健保部分支出費用合計七萬一千八百九十元，亦應
　　　　予扣除。
    ２、從而，原告主張受有醫療費用損害部分，依其提出收據費用共計十三萬八千
        八百四十七元，扣除診斷證明書費用三百十元及健保給付費用七萬一千八百
        九十元部分後，可得請求的部分為六萬六千六百四十七元。再以被告所負二
        分之一責任計算，原告請求三萬三千三百二十四元（四捨五入）部分，應予
        准許；逾此部分之請求，即屬無據，應予駁回。
（二）精神慰藉金部分：原告主張因車禍受傷後，即失去工作能力，全靠借貸渡日，
      精神上及肉體上均飽受痛苦煎熬，而被告肇事後未表示任何歉意，更加重原告
      精神上之痛苦，爰請求精神慰藉金二百六十萬元等語，並提出長庚醫院診斷證
      明書一紙為證。本院斟酌原告原係任職某土雞城主廚並於旅館內擔任打掃工作
      ，工作職位不高，每月薪資依原告陳稱約六、七萬元，其八十八年度利息所得
      為一千五百一十七元，收入中等，名下共有土地一筆及整棟房屋一間，有高市
      國稅局九十一年三月八日財高國稅資字第０九一００一二四０八號函在卷可稽
      ，財產不多；暨被告為碩士畢業生，現在電子公司任職，已婚，兩個小孩，一
      位就讀國小，一位就讀高中，學歷頗高，職位中等，其八十八年度營利所得為
      三萬零五百三十八元、利息所得為二千五百六十八元、薪資所得為六十三萬六
      千元，八十九年度營利所得為八萬六千六百二十元，薪資所得為五十四萬元，
      其收入不少，名下有土地二筆、共有土地一筆及共有房屋一間，投資共有十六
      筆，分別為一萬一千六百八十元、一萬四千元、九萬五千零三十元、三萬八千
      八百六十元、四萬八千元、五萬零五百八十元、十四萬元、四萬零四百一十元
      、二十五萬九千四百元、一百五十萬元、一百二十五萬元、三千二百五十萬元
      、八十四萬元、一萬二千零六十元、一百萬元及一萬零八百元等，有上揭國市
      國稅局函在卷可按，堪認被告資產優於原告；並參考原告所受傷害部位係在左
      腳，其傷害不大，被告肇事後自首，且表示願意賠償等兩造之身分、地位、經
      濟能力及原告所受傷害程度、痛苦等情節，認原告請求精神慰藉金部分，以十
      萬元為適當；再以被告負二分之一過失責任計算，原告請求慰藉金五萬元，應
      予准許；逾此部分之請求，尚屬無據，應予駁回。
（三）綜上所述，原告因本件車禍事故，得請求被告賠償醫療費用三萬三千三百二十
      四元，精神慰藉金費用五萬元，共計八萬三千三百二十四元。
七、末按以身體被傷害而請求金錢賠償者，固不得依民法第二百十三條第二項請求就
    該金錢加給利息，惟被害人如已催告侵權行為人賠償，侵權行為人支付該金錢遲
    延時，則被害人應得依民法第二百三十三條第一項、第二百二十九條第二項之規
    定，請求自催告時起，按年息百分之五計算之法定遲延利息（參最高法院七十年
    台上字第六八九號判例、司法院七十四廳刑二字第二五八號函意旨）。經查，本
    件原告提起刑事附帶民事訴訟，其附民起訴狀繕本業於九十年八月三日經郵務送
    達被告，有送達證書一紙附卷可參，堪可認定。從而，原告依民法第一百八十四
    條第一項前段、第一百九十五條及前揭法律規定，請求被告給付八萬三千三百二
    十四元，及自九十年八月四日起至清償日止，按年息百分之五計算之利息，為有
    理由，應予准許；逾此部分之請求為無理由，應予駁回。
八、據上論結：本件原告之訴為一部有理由，一部無理由，依民事訴訟法第七十九條
    但書，判決如主文。
中　　華　　民　　國　　九十一　　年　　　十　　　　月　　　二十五　　　日
                              臺灣高雄地方法院民事第一庭
~B法　　　官　李昭彥
右為正本係照原本作成。
如不服本判決，應於送達後廿日內，向本院提出上訴狀並表明上訴理由，如於本
送達前提起上訴者，應於判決送達後十日內補提上訴理由書（須附繕本）。
中　　　華　　　民　　　國　　九十一　　年　　　十　　　月　　二十一　　日
~B法院書記官　鄭翠蘭
